# 陈老师，公司一笔美元借款，约定在 8 个月后按固定汇率折算成人民币进行偿还，如何处理

提问人：哈啤 时间：2018-03-03 19:24:42
陈老师，您好！ 请教：公司有一笔美元借款，约定在 8 个月后按固定汇率折算成人民币进行偿还，记账本位币为人民币，如何处理？
一是作为短期借款，在美元到账结汇后，按人民币金额确认借款金额，将与将来固定汇率偿还的借款之间差额作为融资成本，分月计入财务费用。 二是作为短期借款，按美元记账，每月月末进行汇率评估，汇兑损益计入到账务费用，同时再确认一笔衍生工具，确认其当期公允价值变动损益。
请问：按上述哪一种方法更好，我们能按第一种方法吗？个人认为第一种更符合实际业务情况。可以吗？望陈老师回复。 还是有其他处理方法？

回答人：chenyiwei
要看美元借款和远期外汇合约是否为分别签订的两个独立合同，以及这两个合同是否存在关联，如借款合同明确约定以远期合约项下到期买入的美元作为还款的唯一资金来源；一旦提前还款则远期合约也同步到期交割等。总体上看第二种方法的可能性更大。

提问人：哈啤 时间：2018-03-04 10:50:16
陈老师，补充说明，合同约定不需要购入美元作为还款唯一资金来源，只需到期偿还约定的人民币金额1.34亿元（如 2000 万美元，汇率6.7），即公司借款到期后，只需用本位币人民币直接偿还1.34亿元，同时借款期间也不存在美元的买卖。我提问题时可能没交待清楚，请帮忙指点，谢谢。

回答人：chenyiwei
也就是没有单独的远期合约，只有一份借款合同，约定到期直接归还固定的人民币金额？如果是，则可以用你的第一种做法。